【裁判字號】    95,訴,87
【裁判日期】    950331
【裁判案由】    毒品危害防制條例
【裁判全文】
臺灣彰化地方法院刑事判決                95年度訴字第87號
公  訴  人  臺灣彰化地方法院檢察署檢察官
被      告  甲○○
                      弄4號
                      弄42號.
                    現另案羈.
上列被告因毒品危害防制條例案件，經檢察官提起公訴（九十四
年度毒偵字第五八四五號），被告於準備程序中就被訴事實為有
罪之陳述，經告知簡式審判程序之旨，並聽取公訴人、被告之意
見後，由本院合議庭裁定由受命法官獨任進行簡式審判程序，判
決如下：
    主  文
甲○○施用第一級毒品，處有期徒刑捌月。
    犯罪事實
一、甲○○前曾有違反麻醉藥品管理條例前科，又於民國八十六
    年八月七日，再因違反麻醉藥品管理條例案件，經臺灣高等
    法院臺中分院判處有期徒刑七月確定，並於八十七年十二月
    六日因縮刑期滿執行完畢（不構成累犯），復因施用第一、
    二級毒品案件，經本院以九十三年度毒聲字第七號裁定送觀
    察、勒戒，後經臺灣高等法院臺中分院以九十三年度毒抗字
    第一一四號裁定抗告駁回，嗣經送觀察、勒戒後，因評定認
    有繼續施用毒品之傾向，再經本院以九十三年度毒聲字第五
    七八號裁定，令入戒治處所施以強制戒治（其期間為六個月
    以上，至無繼續強制戒治之必要為止，但最長不得逾一年）
    ，後經評估認已無繼續強制戒治之必要，而於九十四年三月
    二十二日執行完畢釋放出所，並由臺灣彰化地方法院檢察署
    檢察官於九十四年四月二十日以九十四年度戒毒偵字第一三
    一、一三二號案件為不起訴之處分確定。詎仍不知警惕，復
    於強制戒治執行完畢釋放後五年內，另基於施用第一級毒品
    海洛因之犯意，於九十四年十一月七日，在其彰化縣田中鎮
    ○○里○○路○段五四六巷四十一弄四號住處內，以將少許
    第一級毒品海洛因粉末羼入香菸內，再點火施用之方式，施
    用第一級毒品海洛因一次。嗣於九十四年十一月十日下午七
    時四十五分許，經警持本院所核發之搜索票前往其彰化縣田
    中鎮○○里○○路○段五四六巷八十五弄四十二號住處搜索
    時當場查獲，並扣得屬其所有之第一級毒品海洛因十包（驗
    餘合計淨重十八點二八公克，空包裝重三點七六公克）、四
    方型紙盒一個、手機二支（以上之物品均扣於甲○○所另涉
    犯之販毒案件中）及非屬其所有之塑膠鏟管二支、塑膠空夾
    鏈袋二個等物，且其為警所採集之尿液經送檢驗後，結果確
    呈嗎啡陽性反應及甲基安非他命陽性反應（施用第二級毒品
    部分未據提起公訴）。
二、案經彰化縣警察局移送臺灣彰化地方法院檢察署檢察官偵查
    起訴。
    理  由
一、上揭施用第一級毒品海洛因一次之犯罪事實，業據被告甲○
    ○於本院審理時坦承不諱，而被告於九十四年十一月十日為
    警所採集之尿液經送檢驗（係以氣相層析質譜儀為檢驗方法
    ），其結果確呈現嗎啡及甲基安非他命陽性反應，有詮昕科
    技股份有限公司濫用藥物尿液檢驗報告一紙（報告編號：0
    0000000）附卷可稽，則被告就其施用第一級毒品海
    洛因一次之自白核與事實相符，足堪採信。另被告係經送強
    制戒治執行完畢後釋放，故被告此次再為施用第一級毒品之
    犯行，應係另行起意無訛。又被告前曾因施用第一、二級毒
    品案件，經本院以九十三年度毒聲字第七號裁定送觀察、勒
    戒，後經臺灣高等法院臺中分院以九十三年度毒抗字第一一
    四號裁定抗告駁回，嗣經送觀察、勒戒後，因評定認有繼續
    施用毒品之傾向，再經本院以九十三年度毒聲字第五七八號
    裁定，令入戒治處所施以強制戒治（其期間為六個月以上，
    至無繼續強制戒治之必要為止，但最長不得逾一年），後經
    評估認已無繼續強制戒治之必要，而於九十四年三月二十二
    日執行完畢釋放出所，並由臺灣彰化地方法院檢察署檢察官
    於九十四年四月二十日以九十四年度戒毒偵字第一三一、一
    三二號案件為不起訴之處分確定，故被告於強制戒治執行完
    畢釋放後五年內，再為施用第一級毒品之犯行，本件事證明
    確，被告施用第一級毒品海洛因之犯行洵堪認定。
二、按海洛因係毒品危害防制條例所定之第一級毒品，不得非法
    施用。是被告甲○○施用第一級毒品海洛因之行為，核係犯
    毒品危害防制條例第十條第一項之施用第一級毒品罪。查被
    告為供施用第一級毒品而持有該級毒品之低度行為，應為施
    用之高度行為所吸收，不另論罪。爰審酌被告曾因施用毒品
    經送觀察、勒戒及強制戒治，而仍未知警惕又再犯本案之罪
    ，足見其雖經觀察、勒戒及強制戒治等治療程序，仍未徹底
    袪除施用毒品之惡習，猶再次施用，致深陷毒癮而難以自拔
    ，顯未能善體國家設置觀察、勒戒機構，協助毒品施用者戒
    除毒癮之良法美意，惟念及施用毒品本質上係戕害自身健康
    之行為，尚未嚴重破壞社會秩序或侵害他人權益，及其施用
    第一級毒品海洛因之次數僅一次，犯罪之動機、目的、所生
    危害及犯罪後之態度等一切情狀，量處如主文所示之刑，以
    示懲儆。
三、至扣案之塑膠鏟管二支、塑膠空夾鏈袋二個，經詢之被告否
    認屬其所有，此外，復查無其他積極證據足以證明係被告所
    有之物，又非屬違禁物，核與沒收之要件不符，爰均不予宣
    告沒收之。另扣案屬其所有之第一級毒品海洛因十包（驗餘
    合計淨重十八點二八公克，空包裝重三點七六公克）、四方
    型紙盒一個及手機二支等物，則均應於被告所另涉犯之販賣
    毒品案件中依法處理，爰亦不予於本案宣告沒收之，併此敘
    明。
四、被告甲○○於九十四年十一月十日為警所採集之尿液經送檢
    驗（係以氣相層析質譜儀為檢驗方法），其結果確亦呈現有
    甲基安非他命陽性反應，此有詮昕科技股份有限公司濫用藥
    物尿液檢驗報告一紙（報告編號：00000000）附卷
    可稽，則被告就其施用第二級毒品甲基安非他命之犯行，則
    應由檢察官另行依法提起公訴，附此敘明。
據上論斷，應依刑事訴訟法第二百七十三條之一第一項、第二百
九十九條第一項前段，毒品危害防制條例第十條第一項、第二十
三條第二項，判決如主文。
本案經檢察官洪英丰到庭執行職務。
中    華    民    國  九十五  年    三    月  三十一  日
                  刑事第二庭    法  官  許旭聖
以上正本證明與原本無異。
如不服本判決，應於判決送達後十日內，向本院提出上訴狀（須
附繕本），上訴於臺灣高等法院臺中分院。
中    華    民    國  九十五  年    三    月  三十一  日
                                書記官  黃幼華
附錄論罪科刑法條
毒品危害防制條例第十條第一項：
施用第一級毒品者，處六月以上五年以下有期徒刑。


司法院資訊處製作；財團法人民間司法改革基金會備份。
